【裁判字號】    98,審小上,28
【裁判日期】    980330
【裁判案由】    給付服務費
【裁判全文】
臺灣高雄地方法院民事裁定            98年度審小上字第28號
上  訴  人  甜蜜家庭大廈管理委員會
法定代理人  甲○○
被上訴人    全方衛保全股份有限公司
法定代理人  乙○○
當事人間請求給付服務費事件，上訴人對於民國98年2 月18日臺
灣高雄地方法院高雄簡易庭98年度雄小字第337 號第一審判決提
起上訴，本院裁定如下：
    主  文
上訴駁回。
第二審訴訟費用新台幣壹仟伍佰元由上訴人負擔。
    理  由
一、按對於小額程序之第一審判決提起上訴，非以其違背法令為
    理由，不得為之；所謂判決違背法令，乃指判決不適用法規
    或適用不當，或有民事訴訟法第469 條所列第1 款至第5 款
    事由，其判決當然為違背法令，民事訴訟法第436 條之24第
    2 項、第436 條之32第2 項準用第468 條及第469 條第1 款
    至第5 款分別定有明文。又當事人提起上訴，如依民事訴訟
    法第468 條規定，以小額程序之第一審判決有不適用法規或
    適用法規不當為理由時，其上訴狀或理由狀應有具體之指摘
    ，並揭示該法規之條項或其內容，若係成文法以外之法則，
    應揭示該法則之旨趣，倘為司法院解釋或最高法院之判例，
    則應揭示該判解之字號或其內容，如依民事訴訟法第469 條
    第1 款至第5 款所列情形為理由時，其上訴狀或理由書應揭
    示合於該條款之事實，上訴狀或理由書如未依此項方法表明
    ，或其所表明者，顯與上開法條規定不相合時，即難認為已
    對小額程序之第一審判決之違背法令有具體之指摘，其上訴
    自難認為合法（最高法院71年臺上字第314 號判例參酌）。
    次按上訴不合法者，第二審法院應以裁定駁回之，民事訴訟
    法第436 條第2 項準用第444 條第1 項前段亦有明文。
二、上訴意旨略以：依兩造簽訂之合約，被上訴人同意免費代為
    處理上訴人中庭花園小葉欖仁樹9 株，且上訴人於民國96年
    9 月14日、10月25日召開會議，會議中均說明中庭小葉欖仁
    樹移除工程由被上訴人回饋，被上訴人在場人員均無異議。
    嗣兩造於97年2 月1 日新訂合約時，雖未將免費移除小葉欖
    仁部分納入合約中，惟被上訴人經理於區分所有權人會議中
    承諾無償替上訴人移除中庭深根性植物9 顆，且於97年6 、
    7 、8 月之上訴人定期委員會中，承諾移除中庭之大葉欖仁
    樹。詎被上訴人於97年8 月下旬公告將於同月31日前移除中
    庭之大葉欖仁樹後，迄今仍未執行，上訴人乃通知被上訴人
    出面協商，否則將暫緩支付移除所需費用新台幣（下同）4
    萬元予被上訴人，嗣因被上訴人未出面協商，上訴人乃將4
    萬元支付予廠商，並暫緩給付被上訴人服務所需費用。爰依
    法提起本件上訴，並聲明：(一)原判決廢棄。(二)被上訴人在第
    一審之訴駁回。
三、經查，上訴人之上訴理由乃係就原審證據取捨及認定事實之
    事項而為指摘，並未具體指明原判決有何不適用法規或適用
    法規不當，或有民事訴訟法第469 條第1 款至第5 款所稱當
    然違背法令之情事，及符合該條款要件之具體事實，依上開
    說明，本件上訴即非合法，應予駁回。
四、再按於小額訴訟之上訴程序，法院為訴訟費用之裁判時，應
    確定其費用額，民事訴訟法第436 條之19第1 項、第436 條
    之32第1 項定有明文。本件第二審裁判費用為1,500 元，應
    由上訴人負擔，爰併為裁定如主文第2 項所示。
五、據上論結，本件上訴為不合法，依民事訴訟法第436 之32第
    1 、2 項、第436 條之19第1 項、第444 條第1 項前段、第
    95條、第78條，裁定如主文。
中    華    民    國    98    年    3     月    30    日
                      民事第二庭審判長法  官  陳嘉惠
                                      法  官  張維君
                                      法  官  黃悅璇
正本係照原本作成。
本裁定不得抗告。
中    華    民    國    98    年    3     月    30    日
                                      書記官  林昭吟


司法院資訊處製作；財團法人民間司法改革基金會備份。
